【裁判字號】    98,易,644
【裁判日期】    980630
【裁判案由】    竊盜
【裁判全文】
臺灣彰化地方法院刑事判決               98年度易字第644號
公  訴  人  臺灣彰化地方法院檢察署檢察官
被      告  甲○○
上列被告因竊盜案件，經檢察官提起公訴（98年度偵字第4307號
），本院判決如下：
    主  文
甲○○攜帶兇器竊盜，累犯，處有期徒刑柒月，扣案鐵鉗壹支、
、美工刀壹支及萬用扳手壹支均沒收之。
    事  實
一、甲○○前因施用毒品案件，經本院以92年度易字第633 號判
    處有期徒刑5 月確定，又因施用毒品案件，再經本院以92
    年度訴字第825 號判處有期徒刑8 月確定，上開案件經本院
    裁定應執行有期徒刑1 年，並於民國94年1 月8 日縮短刑期
    執行完畢；其又施用毒品案件，經本院以95度訴字第91號各
    判處有期徒刑11月、7 月，應執行有期徒刑1 年5 月，再因
    竊盜案件，經本院以95年度易字第566 號判處有期徒刑1 年
    4 月確定，復因施用毒品案件，經本院以95年度訴字第841
    號各判處有期徒刑10月、1 年2 月，應執行有期徒刑1 年11
    月，上開案件復經本院裁定各減刑為5 月15日、3 月15日、
    8 月、5 月及7 月，應執行為有期徒刑有期徒刑2 年3 月確
    定，並於98年1 月19日假釋出監並付保護管束，至98年4 月
    10 日 假釋期滿未經撤銷，視為徒刑執行完畢。詎其猶不知
    悔改，因缺錢花用，竟基於意圖為自己不法所有之犯意，於
    98年5 月10日下午5 時10分許，攜帶客觀上足對人之生命、
    身體、安全構成威脅，可供兇器使用之鐵鉗、美工刀及萬用
    扳手各1 支，至乙○○位於彰化縣和美鎮○○路337 號牧場
    之農舍內，以萬用扳手拆卸冷凍壓縮機銅管接頭，再徒手將
    冷凍壓縮機銅管折斷之方式，竊取乙○○所有之冷凍壓縮機
    銅管1 支（價值約新臺幣30000 元）得手，適為乙○○發現
    並報警處理，員警當場將甲○○逮捕並扣得壓縮機銅管、鐵
    鉗、美工刀及萬用扳手各1 支。
二、案經告訴人乙○○訴由彰化縣警察局和美分局報請臺灣彰化
    地方法院檢察署檢察官偵查起訴。
    理  由
一、上開犯罪事實，業據被告甲○○迭於警詢、偵查中及本院審
    理時坦承不諱，且告訴人乙○○警詢中指訴綦詳，並有贓物
    認領保管單1 紙及現場照片9 張附卷可稽，足認被告之自白
    與事實相符，堪可採為論罪科刑之依據。本件事證已臻明確
    ，被告上開犯行洵堪認定，應依法論科。
二、按刑法第321 條第1 項第3 款之攜帶兇器竊盜罪，係以行為
    人攜帶兇器竊盜為其加重條件，此所謂兇器，其種類並無限
    制，凡客觀上足對人之生命、身體、安全構成威脅，具有危
    險性之兇器均屬之，且祇須行竊時攜帶此種具有危險性之兇
    器為已足，並不以攜帶之初有行兇之意圖為必要。經查被告
    為竊盜而攜帶鐵鉗、美工刀及萬用扳手，該工具均係金屬製
    成質地堅硬，足以對人之身體、生命安全構成威脅，可供兇
    器使用。是核被告所為，係犯刑法第321 條第1 項第3 款之
    攜帶兇器竊盜罪。茲被告徒手將冷凍壓縮機銅管而持有，該
    銅管已至其實力支配之下，竊盜行為即已完成，縱使事後因
    告訴人當場發現場丟棄在地上，不能改變其曾支配該銅管之
    事實，故起訴書認被告前揭竊盜犯行未達取得財物之結果，
    係竊盜未遂，容有誤會，惟此部分業經公訴檢察官當庭更正
    為竊盜既遂，附此敘明。末查被告曾因事實欄所示之案件，
    而徒刑執行完畢等情，有臺灣高等法院被告前案紀錄表、臺
    灣彰化地方法院檢察署刑案資料查註紀錄表各1 份在卷可憑
    ，其於有期徒刑執行完畢後，5 年內故意再犯本件有期徒刑
    以上之罪，為累犯，應依刑法第47條第1 項之規定加重其刑
    。爰審酌被告貪圖小利而任意竊取財物，侵害他人之財產法
    益，並考量其智識程度、犯罪動機、手段、所竊得財物之價
    值（失竊物品已發還）、對被害人所生損害，暨其犯後已能
    坦承犯行、尚知悔悟之態度等一切情狀，量處如主文所示之
    刑，以示懲儆。另供被告本案犯罪所用之鐵鉗、美工刀及萬
    用扳手各1 支均被告所有，依刑法第38條第1 項第2 款宣告
    沒收之。
據上論斷，應依刑事訴訟法第299 條第1 項前段，刑法第321 條
第1 項第3 款、第47條第1 項、第38條第1 項第2 款，判決如主
文。
本案經檢察官鄭少到庭執行職務。
中    華    民    國    98    年    6     月    30    日
                  刑事第六庭
                                法      官  鮑慧忠
以上正本證明與原本無異。
如不服本判決應於收受判決後10日內向本院提出上訴書狀，並
應敘述具體理由。其未敘述上訴理由者，應於上訴期間屆滿後
20日內向本院補提理由書(均須按他造當事人之人數附繕本)
「切勿逕送上級法院」。
告訴人或被害人對於判決如有不服具備理由請求檢察官上訴者，
其上訴期間之計算係以檢察官收受判決正本之日期為準。
中    華    民    國    98    年    6    月    30    日
                                書  記  官  陳秀娟
附錄本案論罪科刑法條全文：
中華民國刑法第321條
（加重竊盜罪）
犯竊盜罪而有左列情形之一者，處 6 月以上、 5 年以下有期徒
刑：
一、於夜間侵入住宅或有人居住之建築物、船艦或隱匿其內而犯
    之者。
二、毀越門扇、牆垣或其他安全設備而犯之者。
三、攜帶兇器而犯之者。
四、結夥三人以上而犯之者。
五、乘火災、水災或其他災害之際而犯之者。
六、在車站或埠頭而犯之者。
前項之未遂犯罰之。


司法院資訊處製作；財團法人民間司法改革基金會備份。
